臺灣高雄地方法院刑事判決　　　　　　　　　　　　　九十三年度訴字第三二九號
　　公　訴　人　臺灣高雄地方法院檢察署檢察官
　　被　　　告　丁○○
右列被告因搶奪等案件，經檢察官提起公訴（九十三年度偵字第一二五四號），本院
判決如左：
    主  文
丁○○共同連續意圖為自己不法之所有，而搶奪他人之動產，處有期徒刑伍年。又意
圖為自己不法之所有，而侵占離本人所持有之物，處罰金仟元，如易服勞役，以
佰元折算壹日。
    事  實
一、丁○○與姓名、年籍不詳，綽號「阿榮」之成年男子，共同基於意圖為自己不法
    所有之概括犯意，由該名綽號「阿榮」之男子，騎乘車牌號碼ＯＫＫ─九六八號
    機車附載丁○○，連續於（一）民國九十二年四月二十九日上午八時五十分許，
    在高雄市○○街與後昌路口，由附載於後之丁○○下手搶奪甲○○所有置於其左
    腋下之皮包一只，內有新台幣（下同）二百五十元、提款卡、身分證及健保卡等
    物；（二）同年五月七日晚上七時許，在高雄市○○區○○街與中昌街口，以同
    一手法，共同搶奪丙○○所有置於機車上之皮包一只，內有身分證、國際商業銀
    行信用卡各一枚、第一銀行支票一紙、現金約二萬元及阿爾卡特廠牌行動電話手
    機一支等物。所得金錢朋分花用，除阿爾卡特廠牌行動電話手機藏放在丁○○位
    於高雄縣岡山鎮○○里○○街二三巷七號住處外，其餘物品則隨手丟棄在路邊。
    嗣經警於同年六月六日下午五時許，經檢察官指揮司法警察借提丁○○前往其住
    處蒐證時，在其住處內起獲丙○○遭搶之上開行動電話手機一支而查悉上情。
二、另丁○○基於前揭意圖為自己不法所有之概括犯意，獨自騎乘車牌號碼ＯＫＫ─
    九六八號機車，連續於（一）九十二年五月初某日下午六時許，在高雄縣梓官鄉
    ○○路城隍廟廣場前，自後搶走庚○○○所提之皮包一只，內有盧清榮所有之機
    車行照及保險卡等證件。（二）同年五月七日晚間某時許，在高雄縣岡山鎮岡山
    高中前，佯裝向乙○○問路，趁其疏未注意，搶走其置於機車腳踏板上之皮包一
    只，內有小皮包一只，現金二百元、金項鍊一條、金融卡一張、手環一只、健保
    卡二張、身分證一張等物品。（三）同年月九日晚上八時五十五分許，在高雄縣
    岡山鎮○○街三八號前，自後搶走戊○○放置於其腳踏車菜籃上皮包一只，內有
    小皮包一只，現金二千三百元、台東區中小企業銀行支票一紙、摩拖羅拉廠牌行
    動電話一支及林庭儀保險卡一張等物。嗣於同年五月二十日，為警持搜索票，在
    丁○○住處執行搜索時，查獲現金及金項鍊以外之上開贓物而知悉上情。
三、又丁○○於九十二年三、四月間某日，在高雄縣岡山鎮警悟寺廁所內，拾獲辛○○之皮包一只，內有辛○○之身分證、輕型機車駕駛執照、行車執照、健保卡及
    借書證各一枚，係辛○○於九十一年十二月初在高雄縣岡山鎮○○路樂客多超市
    停車場失竊而離本人所持有之物，丁○○竟意圖為自己不法之所有，將之侵占入
    己。嗣經警於同年五月二十日在其住處執行搜索時起獲贓物，始查悉上情。
四、案經高雄市政府警察局刑警大隊及高雄縣警察局岡山分局報告臺灣高雄地方法院
    檢察署檢察官偵查起訴。
    理  由
一、訊據被告丁○○對於在右揭時、地，與姓名年籍不詳綽號「阿榮」之成年男子共
    同騎乘機車搶奪被害人甲○○、丙○○；獨自一人騎乘機車搶奪被害人庚○○○
    、解惠青、乙○○及侵占辛○○離本人持有之物之事實均坦承不諱，核與證人甲○○及丙○○於警訊及本院審理時；證人乙○○及辛○○於警訊中；證人庚○○○、解惠青於警訊及偵查中證述之情節大致相符，並有九十二年五月二十日岡山
    分局搜索、扣押筆錄、扣押物品目錄表三紙、贓物領據三紙、贓物認領保管單一
    紙及贓物照片五紙、九十二年六月六日高雄市政府警察局刑事警察大隊扣押筆錄
    、扣押目錄表一紙、贓物認領保管單一紙及阿爾卡特廠牌行動電話手機照片一紙
    附卷可稽，足認被告之自白與事實相符。事證明確，被告搶奪等犯行洵堪認定，
    應依法論科。
二、核被告所為，係犯刑法第三百二十五條第一項之搶奪罪、同法第三百三十七條之
    侵占離本人所持有之物罪。被告與綽號「阿榮」之成年男子間，就搶奪被害人甲○○、丙○○部分所犯之搶奪罪，有犯意之聯絡與行為分擔，俱為共同正犯。又
    被告丁○○先後多次搶奪行為，時間緊接，犯罪構成要件相同，顯係基於概括犯
    意反覆為之，為連續犯，爰依刑法第五十六條之規定論以情節較重之共同搶奪罪
    ，並加重其刑。被告所犯連續搶奪罪與侵占離本人所持有之物罪間，犯意各別，
    罪名互殊，應分論併罰。爰審酌被告素行不良，有臺灣高雄地方法院檢察署刑案
    資料查註紀錄表暨臺灣高等法院被告全國前案紀錄表，年輕力壯，竟不思正途，
    尋找正當職業，獲取生活所需，竟蒙歹念，先後搶奪財物多次，嚴重危害社會治
    安，惡性重大，對被害人心理造成莫大之恐懼，犯後雖坦承犯行，但當庭輕狂表
    示「這不是什麼了不起的重罪，不用傳被害人了！」顯毫無悔意等一切情狀，分
    別量處如主文所示之刑，罰金部分，併諭知易服勞役之折算標準。
據上論斷，應依刑事訴訟法第二百九十九條第一項前段，刑法第二十八條、第五十六
條、第三百二十五條第一項、第三百三十七條、第四十二條第二項，罰金罰鍰提高標
準條例第一條前段、第二條，判決如主文。
本案經檢察官己○○到庭執行職務。
中      華      民      國    九十三    年      六      月     十七     日
                                    臺灣高雄地方法院刑事第四庭
                                        審判長法  官    吳永宋
                                              法  官    洪能超
                                              法  官    黃惠玲
右正本證明與原本無異。
如不服本判決，應於判決送達後十日內，向本院提出上訴狀。
                                            書記官    林秀珍
中    華    民    國      九十三      年      六      月      十八      日
附錄法條
刑法第三百二十五條
意圖為自己或第三人不法之所有，而搶奪他人之動產者，處六月以上五年以下有期徒
刑。
因而致人於死者，處無期徒刑或七年以上有期徒刑，致重傷者，處三年以上十年以下
有期徒刑。第一項之未遂犯罰之。
刑法第三百三十七條
意圖為自己或第三人不法之所有，而侵占遺失物、漂流物或其他離本人所持有之物者
，處五百元以下罰金。
